臺灣高雄地方法院民事判決
111年度訴字第418號
原      告  第一商業銀行股份有限公司

法定代理人  邱月琴
訴訟代理人  王信崇
被      告  張睿鵬  住
上列當事人間請求清償借款事件，本院於民國111年5月24日言詞
辯論終結，判決如下：
    主      文
被告應給付原告新臺幣950,050元，及如附表所示之利息與違約
金。
訴訟費用由被告負擔。
    事實及理由
一、原告主張：被告於民國110年8月24日向原告借款新臺幣（下
    同）50,000元及950,000元，共計1,000,000元，約定本金應
    按月平均攤還，利息並依年息1.67％按月計付，如未依約繳
    付利息或到期不履行時，除約定利率外，應給付逾期在6個
    月以內者按上開利率10％，超過6個月部分按上開利率20％計
    收之違約金。惟被告於110年11月24日起即未依約清償本息
    ，經原告催討未果，依約定已喪失期限利益，債務視為全部
    到期，現被告尚欠本金950,050元，及按附表所載之利息及
    違約金迄未清償。為此，爰依消費借貸之法律關係，提起本
    件訴訟，並聲明：如主文第1項所示。
二、被告則以：我當時做生意出狀況，無法按時還款，現有意願
    協調如何還款等語為抗辯，並聲明：原告之訴駁回。
三、按稱消費借貸者，謂當事人一方移轉金錢或其他代替物之所
    有權於他方，而約定他方以種類、品質、數量相同之物返還
    之契約；借用人應於約定期限內，返還與借用物種類、品質
    、數量相同之物。遲延之債務，以支付金錢為標的者，債權
    人得請求依法定利率計算之遲延利息，但約定利率較高者，
    仍從其約定利息，民法第474條第1項、第478條前段、第233
    條第1項分別定有明文。
四、原告主張之事實，業據其提出與所述相符之被告欠款本息及
    違約金附表、借據影本2份、約定書影本、催告函（含雙掛
    號回擲聯）影本5份等件為證，經本院核對無訛，核與其所
    述情節相符，且為被告所不爭執，是原告主張之事實，自堪
    信為真實。則原告本於消費借貸法律關係，請求被告應給付
    如主文第1項所示之金額、利息及違約金，即屬正當，應予
    准許。
五、訴訟費用負擔之依據：民事訴訟法第78條。
中　　華　　民　　國　　111 　年　　6 　　月　　7 　　日
                  民事第二庭  法  官  鄭  瑋
以上正本係照原本作成。
如對本判決上訴，須於判決送達後20日內向本院提出上訴狀。如
委任律師提起上訴者，應一併繳納上訴審裁判費。
中　　華　　民　　國　　111 　年　　6 　　月　　13　　日
                              書記官  李佩穎

附表
編號 債權本金 （新臺幣） 利息計 算期間 利息 （年息％） 違約金 1 45,965元 自111年2月24日至清償日止 1.67 自111年3月25日起至清償日止，逾期在6個月內者，按左開利率10％，逾期超過6個月者，按左開利率20％計算之違約金 2 904,085元 自110年12月24日至清償日止 1.67 自111年1月25日起至清償日止，逾期在6個月內者，按左開利率10％，逾期超過6個月者，按左開利率20％計算之違約金 總額 950,050元